臺灣宜蘭地方法院刑事判決　　　　　　 100年度侵訴字第11號
公　訴　人　臺灣宜蘭地方法院檢察署檢察官
被　　　告　張廷瑋
指定辯護人　本院公設辯護人　黃之中　
上列被告因犯妨害性自主罪案件，經檢察官提起公訴（100年度
偵字第1495號），本院判決如下：
    主  文
張廷瑋對於未滿十四歲之女子為性交，處有期徒刑壹年捌月。
    犯 罪 事 實
一、張廷瑋於民國99年8月間，經由友人之介紹而認識A女（代號
    00000000，86年6月生，真實姓名年籍詳卷），雙方進而交
    往成為男女朋友。張廷瑋可預見A女係未滿14歲之女子，性
    自主能力及身體自主判斷能力均尚未成熟，竟於99年8月28
    日某時，在宜蘭縣礁溪鄉○○路0-0號住處內，以其性器進
    入A女性器內之方式，對A女為性交行為1次。
二、案經基隆市政府警察局移送臺灣基隆地方法院檢察署檢察官
    呈請臺灣高等法院檢察署檢察長令轉臺灣基隆地方法院檢察
    署檢察官偵查起訴。
    理  由
壹、證據能力部分：
    按被告以外之人於審判外之言詞或書面陳述，除法律有規定
    者外，不得作為證據，刑事訴訟法第159條第1項定有明文。
    查本件證人A女、00000000A、00000000B、00000000C於警詢
    之供述，雖屬被告以外之人於審判外之陳述，惟被告及辯護
    人於本院調查證據時，已知有同法第159條第1項不得為證據
    之情形，而未於言詞辯論終結前聲明異議，依同法第159條
    之5第2項之規定，視為有同條第1項之同意，本院審酌上開
    證人之言詞陳述作成時之情況，認為適當，爰依同法第159
    條之5第1項之規定認有證據能力，合先敘明。
貳、實體部分：
一、訊據被告張廷瑋對於有於上開時間、地點與A女發生性交行
    為等情均坦承不諱，惟辯稱其不知A女為未滿14歲之女子云
    云。經查，上開犯罪事實，業據被害人A女歷次於警詢、偵
    查中指述明確，並經證人00000000A、00000000B、00000000
    C證述明確，且有內政部警政署刑事警察局99年10月14日基
    警婦字第0990069900號DNA型別鑑定書、受理疑似性侵害事
    件驗傷診斷書、現場照片、通聯紀錄在卷可稽，核均與被告
    前開任意性自白之事實相符，自堪信為真實。至被告雖辯稱
    其不知被害人A女為未滿14歲之女子云云，然依證人A女於警
    詢時證稱：「與被告是透過朋友認識的，認識大約1個月，
    確切時間不記得了，他應該知道我幾歲，因為他知道我國中
    2年級......後來他問我可以吃掉你嗎，我說不可以，他問
    為什麼，我說我年紀還太小」等語在卷（見99年度偵字第44
    16號卷第7-10頁警詢筆錄），雖被害人A女於偵查中改口證
    稱被告不知道伊之年紀等語（見99年度偵字第4416號卷第35
    -38頁偵查筆錄），然被告與被害人A女為性交行為前，被害
    人A女既已有告知被告其年紀太小，則被告對於被害人A女為
    未滿14歲之女子自已可預見，況被告與被害人A女係經由朋
    友介紹認識，被告對於被害人A女為國中生一節，自不可能
    諉為不知，故被告辯稱其不知道被害人A女為未滿14歲之女
    子云云，尚屬無據。綜上所述，本件事證明確，被告犯行洵
    堪認定，應依法論科。
二、按被害人於86年6月出生，有其代號與姓名對照表在卷可查
    ，故其於本案發生時為未滿14歲之女子，故核被告所為，係
    犯刑法第227條第1項之對於未滿14歲之女子為性交罪。又按
    成年人故意對兒童及少年犯罪者，加重其刑至2分之1，但各
    該罪就被害人係兒童及少年已定有特別處罰規定者，不在此
    限，兒童及少年福利法第70條第1項定有明文，本件被告所
    犯為刑法第227條第1項之罪，係屬就被害人係少年已定有特
    別處罰規定之罪，自毋庸再依兒童及少年福利法第70條第1
    項前段規定加重其刑。查被告於本案行為時，年僅18歲，尚
    屬年輕，思慮未周，且與被害人為男女朋友，在經被害人同
    意之情形下，無法控制性慾，一時失慮致生本案犯行，而其
    所犯之刑法第227條第1項之罪，法定本刑為3年以上10年以
    下有期徒刑，依被告前開犯罪情狀觀之，倘處以法定本刑之
    最低刑度即3年有期徒刑，仍有情輕法重之憾，在客觀上足
    以引起一般人之同情，情節尚堪憫恕，爰就被告前述犯行，
    依刑法第59條規定，酌量減輕其刑。爰審酌被告可預見被害
    人為未滿14歲之少女，心智發育尚未完全健全，對於性行為
    缺乏完全自主判斷能力，仍與之發生性交行為，影響被害人
    身心之正常發展，足見被告法治觀念薄弱，另衡以被告犯後
    於本案偵、審過程均坦承犯行，已有知錯悔改之意，另考量
    其智識程度、手段等一切情狀，量處如主文所示之刑。
據上論斷，應依刑事訴訟法第299條第1項前段，刑法第227條第1
項、第59條，判決如主文。
本案經檢察官劉惟宗到庭執行職務。
中    華    民    國   100    年    8     月    17    日
                  刑事第三庭  審判長法  官  黃永勝
                                    法  官  陳映佐
                                    法  官  鄭貽馨
以上正本證明與原本無異。
如不服本判決應於收受送達後十日內向本院提出上訴書狀，並應
敘述具體理由；其未敘述上述理由者，應於上訴期間屆滿後二十
日內向本院補提理由書(均須按他造當事人之人數附繕本)「切勿
逕送上級法院」。
                                    書記官  高雪琴
中    華    民    國   100    年    8     月    17    日
附錄本案論罪科刑法條全文：
中華民國刑法第227條第1項
對於未滿十四歲之男女為性交者，處3年以上10年以下有期徒刑
。